臺灣桃園地方法院刑事裁定
111年度聲字第972號
聲  請  人
即  被  告  李偉民



指定辯護人  本院公設辯護人王暐凱
            本院公設辯護人廖彥傑
上列聲請人即被告因違反毒品危害防制條例案件（本院111年度
訴字第279號），聲請具保停止羈押，本院裁定如下：
    主  文
聲請駁回。
    理  由
一、聲請意旨略以：被告李偉民對於本案犯行已坦承不諱，且家
    中尚有90多歲母及13歲女兒需照顧，無逃亡之虞，請求具保
    停止羈押等語。
二、按羈押被告之目的，其本質在於確保訴訟程序得以順利進行
    ，或為確保證據之存在與真實，或為確保嗣後刑罰之執行，
    而對被告所實施剝奪其人身自由之強制處分。被告有無羈押
    之必要，法院僅須審查被告犯罪嫌疑是否重大，有無羈押原
    因，以及有無賴羈押以保全偵審或執行之必要，由法院就具
    體個案情節予以斟酌決定，如就客觀情事觀察，法院許可羈
    押之裁定或延長羈押之裁定，在目的與手段間之衡量並無明
    顯違反比例原則情形，即無違法或不當可言。再者，羈押被
    告與否之審酌，並非在行被告係有罪或無罪之調查，而係以
    被告所犯罪嫌是否重大，有無羈押原因及有無羈押保全偵查
    、審判或執行之必要，作為是否羈押之依據，因此羈押所稱
    之犯罪嫌疑重大，自與有罪判決必須達到毫無合理懷疑之有
    罪確信心證不同，是羈押審查關於證據之取捨係採自由證明
    法則，有別於實體判決所採之嚴格證明法則，且按上開規定
    所謂被告犯罪嫌疑重大，只需該證據在形式上足以釋明被告
    犯罪嫌疑即為已足，至於證據之證據能力及證明力如何，均
    為審判期日調查之事項，尚非審核被告羈押時法院應予調查
    之事項。是被告經法官訊問後，究有無刑事訴訟法第101條
    第1項或第101條之1第1項各款之情形，均屬事實認定之問題
    ，法院應按訴訟之程度、卷證資料、具體個案事證與其他一
    切情事斟酌決定之。而聲請停止羈押，除有同法第114條各
    款所列情形之一，不得駁回者外，其准許與否，該管法院有
    自由裁量之權。是刑事被告經訊問後，認有法定羈押原因，
    於必要時得羈押之，所謂必要與否或執行羈押後，有無繼續
    之必要，仍許法院斟酌訴訟進行程度及其他一切情事而為認
    定。是羈押被告之目的，其本質在於確保訴訟程序得以順利
    進行，或為確保證據之存在與真實，或為確保嗣後刑罰之執
    行，而對被告所實施剝奪其人身自由之強制處分。被告有無
    羈押之必要，法院僅須審查被告犯罪嫌疑是否重大，有無羈
    押原因，以及有無賴羈押以保全偵審或執行之必要，由法院
    就具體個案情節予以斟酌決定，如就客觀情事觀察，法院許
    可羈押之裁定或延長羈押之裁定，在目的與手段間之衡量並
    無明顯違反比例原則情形，即無違法或不當可言。故法院在
    不違背通常生活經驗之定則或論理法則時，依法自有審酌認
    定之職權。參以遭判處重刑者常伴有逃亡之高度可能，此係
    趨吉避凶、脫免刑責、不甘受罰之基本人性，自有相當理由
    認為其有逃亡之可能。
三、本院前以被告涉犯毒品危害防制條例第4條第1項之販賣第一
    級毒品、毒品危害防制條例第4條第2項之販賣第二級毒品等
    罪，犯罪嫌疑重大。考量被告所犯均係最輕本刑5年以上有
    期徒刑之罪，且被告前有未遵期至派出所報到及逃避警方拘
    提之紀錄，有事實及相當理由足認被告有逃亡之虞，而有羈
    押之原因及必要，爰依刑事訴訟法第101條第1項第1款、第3
    款規定，於民國111年3月18日起執行羈押，於111年6月18日
    延長羈押2月在案。
四、被告雖以上開理由，為被告聲請以具保停止羈押等語。惟查
    ：
　㈠被告涉犯販賣第一級毒品及販賣第二級毒品等罪嫌，乃屬重
    罪，是以被告如經認定有罪，可預見其刑度當不低，被告逃
    匿以規避審判程序之進行及刑罰執行之可能性甚高，衡情面
    臨重罪之訴追或遭判處重刑者，常伴有逃亡之高度可能性，
    此為趨吉避凶、脫免刑責之基本人性，實有相當理由足認被
    告將來面臨重罪之審判或重刑之處罰，恐有逃匿以規避審判
    程序進行及刑罰執行之虞。且參以被告前因另案違反毒品危
    害防制條例經檢察官向本院聲請羈押，本院認被告雖有羈押
    之原因，尚無羈押之必要，而准予被告具保及限制住居，並
    要求被告按時至派出所報到，然被告卻未遵期至派出所報到
    ，且於111年1月4日後即有逃避警方拘提之情，有事實足認
    被告有逃亡之虞。
　㈡本院審酌羈押之目的、羈押原因、程度、案情之重大性、將
    來預想之刑的種類及刑度、審理之進程及被告之個人情事等
    ，衡量羈押被告之積極必要性（公共利益），及因拘束被告
    身體，因此使其所遭受之不利益、痛苦及弊害，尚難認公共
    利益薄弱及被告之不利益相對鉅大。是為防止被告逃匿，期
    待日後審理及執行程序之順利進行、確保將來本案判決確定
    後國家刑罰權得以順遂執行，認有繼續羈押被告之必要。
  ㈢被告雖以上開情詞聲請具保停止羈押，惟被告於查獲後坦承
    犯行，乃屬被告犯罪後態度之評價，且此尚可依法減輕其刑
    ，尚難據此即認其已無羈押之原因或無羈押之必要；至於聲
    請意旨所稱被告家中尚有老小需照顧，請求准予具保以安頓
    家中等情，縱認屬實，其情堪憫，然被告所陳僅屬個人情感
    及家庭狀況，並不影響被告羈押原因及羈押必要性之認定，
    非在本院斟酌是否具保停止羈押事由之列。
五、綜上，本院考量是否羈押被告，經權衡比例原則及必要性原
    則後，認被告羈押之原因依然存在，且有羈押之必要性，不
    能以具保等方式替代，復查無刑事訴訟法第114條所規定不
    得駁回被告具保聲請之情形，是被告所請具保停止羈押，自
    難准許，應予駁回。
六、依刑事訴訟法第220條，裁定如主文。 
中　　華　　民　　國　　111 　年　　7 　　月　　1 　　日
　　　　　　　　　刑事第十七庭  審判長法  官  張明道
                                      法  官  張英尉
                                      法  官  李思緯
以上正本證明與原本無異。
如不服本裁定，應於裁定送達後5 日內向本院提出抗告狀。
       　　　　　　　　　　　 　　　　書記官　薛福山　　
中　　華　　民　　國　　111 　年　　7 　　月　　4 　　日